# 股权投资合伙企业（有限合伙）分类问题

提问人：wtbcpa 时间：2021-12-17 21:41:26
请教陈版：
案例背景：本公司投资了A股权投资合伙企业（有限合伙），出资比例为65%，为LP，另外还有一个LP持股34%，另有两个GP，分别持股0.8%和0.2%，该合伙企业目前对外投资了一家有限公司，持股39%。该合伙企业的协议中相关约定如下：
经营期限：自合伙企业成立之日起至长期
关于入伙、退伙条款：LP在合伙企业整个经营期限内原则上不得进行退伙，除非获得全体合伙人书面同意。
关于利润分配的约定：合伙企业实行每个投资项目单独立项，单独核算。合伙企业依法出让单个股权后的分配顺序：所有合伙人按比例收回本金；剩余部分80%由全体合伙人按比例享有；剩余20%由GP享有。
问题：在新金融工具准则下，该项投资是否可以指定为FVOCI，在其他权益工具投资核算？
个人观点：（ 1 ）“从证监会会计部 2019 年年报监管报告到财政部会计司和证监会会计部共同举办的企业会计准则高质量实施工作线上培训以及财政部关于严格执行企业会计准则，切实加强企业 2020 年年报工作的通知，都在不同从场合反复强调企业将可赎回私募基金投资、对有限寿命主体的投资等不满足权益工具定义的金融资产指定为以公允价值计量且其变动计入其他综合收益的金融资产，是违反准则规定的。” 一般而言，如果有限合伙企业约定了投资期限，比如常见的5+2,5+3,3+4等等，那么可以认为该有限合伙企业属于有限寿命主体，不应当被指定为其他权益工具投资，但是在本案例中，合伙协议中约定的是“自合伙企业成立之日起至长期”，那么在本案例中，对该合伙企业持有的份额是否可以指定为其他权益工具投资？（ 2 ）虽然合伙协议中约定了经营期限是长期，但是从利润分配的约定来看，合伙企业对外的投资在实现退出后即要进行分配，合理预期通过分配本公司将收回全部本金及一定的利润，那么是否可以认为其实质上也属于有限寿命主体，因此不能被指定为其他权益工具投资，进而分类为以公允价值计量且其变动计入当期损益的金融资产？

回答人：chenyiwei
1 、该合伙企业的设立目的是否即为从事特定的投资项目？或者合伙协议中对投资收益或本金收回后的再投资有无安排，是否约定再投资需全体合伙人一致同意，如未能找到合格的再投资标的就必须对合伙人进行分配？
2 、即使合伙企业的合伙协议中约定了取得收益后的递延分配权，但作为结构化主体，递延分配有无实际意义，是否具有现实可行性？

提问人：wtbcpa 时间：2021-12-20 16:09:16
1 、公司目前只有一项对外投资（已经使用了合伙企业全部实收资本），从合伙协议上，没有提及收回投资后是否可以进行再投资。
2 、合伙协议中并没有提及递延分配权。
3 、合伙协议中对利润分配和亏损承担办法约定如下：（ 1 ）合伙企业实行每个投资项目单独立项，单独核算，利润单独结算分配。亏损承担：由全体合伙人按出资比例承担，其中GP承担无限连带责任（ 2 ）合伙企业存续期间，合伙人依据合伙协议的约定或者经全体合伙人决定，可以增加对合伙企业的出资，用于扩大经营规模（ 3 ）利润分配方法：合伙企业依法出让单个被投资企业的股权后的分配顺序：首先扣除合伙项目国家规定的费用后，其次所有合伙人按出资比例收回出资额，最后剩余部分中的80%由全体合伙人按出资比例享有，其余收益中的20%由普通合伙人享有

回答人：chenyiwei
这种情况还是符合金融负债定义的，因此不能指定为其他权益工具投资。